【裁判字號】    95,訴,469
【裁判日期】    951016
【裁判案由】    毒品危害防制條例
【裁判全文】
臺灣苗栗地方法院刑事判決               95年度訴字第469號
公  訴  人  臺灣苗栗地方法院檢察署檢察官
被      告  甲○○
上列被告因毒品危害防制條例案件，經檢察官提起公訴（95年度
毒偵字第943 號）及追加起訴（95年度毒偵字第1069號），本院
依簡式審判程序，判決如下：
    主  文
甲○○連續施用第一毒品，累犯，處有期徒刑壹年，扣案之第一
級毒品海洛因貳小包（合計含袋重1.5 公克）沒收銷燬之。又施
用第一級毒品，累犯，處有期徒刑柒月。又施用第二級毒品，累
犯，處有期徒刑肆月；應執行有期徒壹年捌月，扣案之第一級毒
品海洛因貳小包（合計含袋重1.5 公克）沒收銷燬之。
    犯罪事實及理由
一、本件犯罪事實均與起訴書及追加起訴書所載相同，茲引用之
    (如附件)。
二、證據名稱：
    除增加被告於本院之自白外，餘均引用起訴書及追加起訴書
    證據並所犯法條欄標題一證據部分所載(如附件)。
三、比較新舊法部分：
    被告行為後，刑法業於94年2月2日修正公布，並於95年7月1
    日施行。按行為後法律有變更者，適用行為時之法律，但行
    為後之法律有利於行為人者，適用最有利於行為人之法律，
    現行刑法第2條第1項訂有明文。又以本次刑法修正之比較新
    舊法，應就罪刑有關之共犯、未遂犯、想像競合犯、牽連犯
    、連續犯、結合犯，以及累犯加重、自首減輕暨其他法定加
    減原因（如身分加減）與加減例等一切情形，綜其全部罪刑
    之結果而為比較，最高法院95年5 月23日著有95年度第8 次
    刑庭會議決議可資參照。再按比較適用最有利於行為人之法
    律，應就罪刑有關之一切情形比較其全部結果，而為一體之
    適用，不應一部分適用新法，一部分適用舊法，最高法院29
    年上字第964 號判例意旨參照。查被告行為後，刑法第56條
    、第47條、第51條第5 款規定，均已修正，其中：
（一）刑法第56條部分：
    被告行為後，刑法第56條連續犯之規定，業於94年2月2日修
    正公布刪除，並於95年7月1日施行，則被告於新法修正施行
    前之多次施用第一級毒品海洛因犯行，因行為後新法業已刪
    除連續犯之規定，此刪除雖非犯罪構成要件之變更，但顯已
    影響行為人刑罰之法律效果，自屬法律有變更，依新法第2
    條第1 項規定，比較新、舊法結果，仍應適用較有利於被告
    之行為時法律即舊法論以連續犯，至被告於新法施行後之另
    1 次施用第一級毒品海洛因犯行，因修正後之刑法已刪除連
    續犯之規定，自應適用新法分別予以論罪，然後再與前開於
    新法施行前所犯之連續施用第一級毒品罪併合處罰。
（二）刑法第47條部分：
    被告前因施用第一、二級毒品，經法院分別判處有期徒刑10
    月、7 月，應執行有期徒刑1 年4 月確定；另因違反貪污治
    罪條例及偽造文書等案件，經法院分別判處有期徒刑8 月、
    6 月，嗣更定其刑，應執行有期徒刑1 年1 月確定；再因施
    用第一、二級毒品，經法院判決有期徒刑9 月、6 月，應執
    行有期徒刑1 年2 月確定；以上各罪，經接續執行，於93年
    9 月21日縮短刑期假釋交付保護管束，並於94年4 月13日期
    滿未經撤銷，其未執行之刑，以已執行論，此有臺灣高等法
    院被告前案紀錄表1 紙附卷可稽，茲於5 年以內再故意犯本
    件有期徒刑以上之罪，不論依修正前之刑法第47條，或修正
    後之刑法第47條第1 項之規定，均構成累犯，對被告而言並
    無有利或不利之情形，自不生新舊法比較之問題，應逕依修
    正前之刑法第47條，論以累犯，並就連續施用第一毒品犯行
    遞加重其刑，就其他部分犯行加重其刑。
（三）刑法第51條第5款部分：被告行為後，刑法第51條第5款業
    已修正，修正前刑法第51條規定：「數罪併罰，分別宣告期
    罪之刑，依左列各款定其應執行者：」其中第5款規定：「
    宣告多數有期徒刑者，於各刑中之最長期以上，各刑合併之
    刑期以下，定其刑期。但不得逾20年。」修正後刑法第51條
    第5 款規定：「宣告多數有期徒刑者，於各刑中之最長期以
    上，各刑合併之刑期以下，定其刑期。但不得逾30年。」比
    較結果，修正後刑法並非較有利於行為人，依刑法第2 條第
    1 項前段之規定，仍應依修正前刑法，定其應執行之刑。
（四）綜合上述各條文修正前、後之比較，揆諸前揭最高法院決
    議、判例及修正後刑法第2條第1項前段、後段規定之「從舊
    、從輕」原則，及法律一體適用，不容割裂之原則，自應適
    用被告行為時之法律，即修正前刑法之相關規定予以論處。
四、應適用之法條：
    刑事訴訟法第273條之1第1項、第299條第1項前段、第310條
    之2 、第454 條第2 項，毒品危害防制條例第10條第1 項、
    第2 項，第18條第1 項前段，刑法第2 條第1 項前段、第11
    條，修正前刑法第56條、第47條、第51條第5 款。
五、如不服本件判決，得自收受送達之日起10日內，向本院提起
    上訴（應附繕本）。
本案經檢察官黃俊鳴到庭執行職務。
中    華    民    國    95    年    10    月    16    日
                  刑事第二庭  法  官  吳  炳  桂
以上正本證明與原本無異。
如不服本判決，應於判決送達後10日內向本院提出上訴狀（應抄
附繕本）。
                              書記官  蘇  文  熙
中    華    民    國    95    年    10    月    16    日
附錄本罪論罪科刑法條全文:
毒品危害防制條例第10條：
施用第一級毒品者，處6月以上5年以下有期徒刑。
施用第二級毒品者，處3 年以下有期徒刑。


司法院資訊處製作；財團法人民間司法改革基金會備份。
